# 共同经营的公司，会进行利润分配吗？

提问人：hbwgh 时间：2022-02-24 17:40:16
陈老师好，有一个关于共同经营公司的问题，该种性质的公司会做利润分配吗？如有，账务处理是不是与其他性质的公司一致。谢谢您。

回答人：chenyiwei
利润分配是法人行为，必须依据其组织形式对应的商事法律（如公司法、合伙企业法等）的规定和公司章程、合伙协议等文件约定进行。“共同经营公司”如果采用公司制企业组织形式，设立为独立的公司法人的，则与一般公司的利润分配基本要求无异。